【裁判字號】    97,上訴,1024
【裁判日期】    971022
【裁判案由】    毒品危害防制條例
【裁判全文】
臺灣高等法院臺南分院刑事判決        97年度上訴字第1024號
上  訴  人  臺灣雲林地方法院檢察署檢察官
被      告  甲○○
                    現另案於臺灣雲林第二監獄執行中
上列上訴人因被告毒品危害防制條例案件，不服臺灣雲林地方法
院97年度訴字第651號中華民國97年8月13日第一審判決（起訴案
號：臺灣雲林地方法院檢察署97年度毒偵字第580號），提起上
訴，本院判決如下：
    主  文
上訴駁回。
    事  實
一、甲○○前因施用毒品案件，經觀察、勒戒後，認無繼續施用
    毒品傾向，於民國93年5月6日釋放出所，並由臺灣雲林地方
    法院檢察署檢察官於同日以93年度毒偵字第452號為不起訴
    處分確定。又因竊盜、毒品危害防制條例等案件，分別經法
    院判處有期徒刑1年4月、5月確定，上開案件接續執行，於
    95年12月28日縮刑期滿執行完畢。仍不知悔改，復基於施用
    第1級毒品海洛因及第2級毒品甲基安非他命（起訴書誤載為
    安非他命）之犯意，於97年1月21日某時許，在雲林縣古坑
    鄉○○村○○路62巷10號居所，以將毒品海洛因與毒品甲基
    安非他命同置於玻璃球內燒烤後吸食其煙之方式，施用第1
    級毒品海洛因及第2級毒品甲基安非他命1次。嗣於97 年1月
    24日，甲○○因竊盜案件解送臺灣雲林第二監獄執行，經監
    所人員採尿送驗，檢出毒品嗎啡陽性及甲基安非他命陽性反
    應，而悉上情。
二、案經臺灣雲林第二監獄移送臺灣雲林地方法院檢察署檢察官
    偵查起訴。
    理  由
一、上揭事實，業據被告甲○○坦承不諱，且被告經臺灣雲林第
    二監獄監所人員採集尿液送驗結果，呈嗎啡陽性反應（按海
    洛因係由嗎啡經化學合成而製得，經吸食進入人體後，因代
    謝分解成嗎啡，因此施用海洛因後，由尿液中檢驗結果為嗎
    啡反應）及甲基安非他命陽性反應，有臺灣雲林第二監獄收
    容人尿液採集作業確認書、同意書、檢體採收紀錄表、詮昕
    科技股份有限公司97年2月13日濫用藥物尿液檢驗報告各1份
    （偵卷第3-5頁）在卷可稽，足認被告上開自白與事實相符
    ，應可採信。又被告前因施用毒品案件，經觀察、勒戒後，
    認無繼續施用毒品傾向，於93年5月6日釋放出所，並由臺灣
    雲林地方法院檢察署檢察官以93年度毒偵字第452號為不起
    訴處分確定等情，有被告前開案號不起訴處分書（偵卷第8
    頁）、臺灣高等法院被告前案紀錄表各1份在卷可參。被告
    於觀察勒戒執行完畢釋放後，5年內再犯施用毒品之事證明
    確，犯行堪以認定。
二、按海洛因、甲基安非他命分別為毒品危害防制條例第2條第2
    項第1、2款所明定之第1級毒品、第2級毒品。核被告甲○○
    所為，係犯毒品危害防制條例第10條第1項之施用第1級毒品
    罪，及同條第2項之施用第2級毒品罪。其非法持有第1級毒
    品海洛因、第2級毒品甲基安非他命之低度行為，已為其施
    用之高度行為所吸收，均不另論罪。被告於上開時、地，將
    毒品海洛因與甲基安非他命一同置於玻璃球內予以燒烤後吸
    食其煙霧之方式，同時施用第一級毒品海洛因及第二級毒品
    甲基安非他命之犯行，係1行為同時觸犯施用第一級毒品及
    施用第二級毒品2罪名，屬想像競合犯，應依刑法第55條前
    段規定，從1重之施用第一級毒品罪處斷，公訴意旨認被告
    所犯上開2罪，犯意各別，應分論併罰，容有未洽。又被告
    有如事實欄所述之前案科刑及執行紀錄，有卷附臺灣高等法
    院被告前案紀錄表可按，其受有期徒刑之執行完畢，5年以
    內故意再犯有期徒刑以上之罪，為累犯，應依刑法第47條第
    1項之規定，加重其刑。
三、原審適用毒品危害防制條例第10條第1項、第2項，刑法第11
    條前段、第55條、第47條第1項之規定，並審酌被告前因施
    用毒品，經觀察勒戒之處分後猶犯同罪行、其犯罪本質上為
    戕害自我身心健康之行為，尚未嚴重破壞社會秩序或侵害他
    人權益，及被告犯罪後坦承犯行、教育程度為國中畢業等一
    切情狀，量處其有期徒刑1年。本院經核，原判決認事用法
    並無不合，量刑亦屬允當，檢察官上訴意旨以海洛因與甲基
    安非他命2者性質、施用方法不同，被告供稱2者一同施用，
    應不足採等云云，指摘原判決不當，惟被告堅稱其於上揭時
    、地施用毒品之行為僅有1次，本件復查無其他積極證據足
    以證明被告有分別施用毒品海洛因、安非他命之情事，依上
    所述，檢察官所指尚屬無據，其上訴非有理由，應予駁回。
四、據上論斷，應依刑事訴訟法第368條，判決如主文。
本案經檢察官楊治宇到庭執行職務。
中    華    民    國    97    年    10    月    22    日
                  刑事第二庭    審判長法  官  葉居正
                                      法  官  吳勇輝
                                      法  官  郭千黛
以上正本證明與原本無異。
如不服本判決，應於收受本判決後十日內向本院提出上訴書狀。
其未敘述上訴理由者並得於提起上訴後十日內向本院補提理由書
狀（均須按他造當事人之人數附繕本）「切勿逕送上級法院」。
                                      書記官  尤乃玉
中    華    民    國    97    年    10    月    23    日
附錄:本判決論罪科刑法條全文
毒品危害防制條例第10條
施用第一級毒品者，處6月以上5年以下有期徒刑。
施用第二級毒品者，處3年以下有期徒刑。


司法院資訊處製作；財團法人民間司法改革基金會備份。
